【裁判字號】    96,審交易,126
【裁判日期】    970523
【裁判案由】    公共危險
【裁判全文】
臺灣桃園地方法院刑事判決           96年度審交易字第126號
公  訴  人  臺灣桃園地方法院檢察署檢察官
被      告  甲○○
上列被告因公共危險案件，經檢察官提起公訴（96年度偵字第23
338 號），本院訊問被告後，被告為有罪陳述，經本院裁定改依
簡式審判程序，判決如下：
    主  文
甲○○服用酒類，不能安全駕駛動力交通工具而駕駛，處有期徒
刑陸月，如易科罰金，以新臺幣壹仟元折算壹日。
    事  實
一、甲○○前於民國92年間因公共危險案件，經臺灣新竹地方法
    院以92年度竹交簡字第233 號判處罰金12000 元確定；復於
    96年間再因公共危險案件分別經本院以96年度壢交簡字第17
    03號判處拘役55日，後經減刑為拘役27日確定及96年度壢交
    簡字第2181號判處有期徒刑4 月確定，上開二罪拘役、有期
    徒刑接續執行，於97年4 月3 日入監（本件尚不構成累犯）
    。仍不知悔改，於民國96年8 月25日23時40分許，在桃園縣
    龍潭鄉○○路口小吃店飲酒後已不能安全駕駛動力交通工具
    ，竟仍駕駛車牌號碼ZZ─5605號自用小客車行駛，於同日23
    時41分許，在桃園縣龍潭鄉○○路與中豐路口，為警攔檢盤
    查，經警檢測其呼氣酒精濃度，發現呼氣酒精濃度高達每公
    升0.78毫克，始悉上情。
二、案經桃園縣政府警察局龍潭分局報請臺灣桃園地方法院檢察
    署檢察官偵查起訴。
    理  由
一、上揭事實，業據被告甲○○於警詢及本院審理中坦承不諱，
    復有酒精濃度測定紀錄表、汽車駕駛人酒後生理協調平衡檢
    測紀錄卡、桃園縣政府警察局舉發違反道路交通管理事件通
    知單各1 份在卷可稽。被告自白核與事實相符，應可採信，
    本件事證明確，被告犯行堪以認定。應依法論科。
二、按行為後法律有變更者，適用行為時之法律，但行為後之法
    律有利於行為人者，適用最有利於行為人之法律，刑法第2
    條第1 項定有明文。而刑法修正之比較新舊法，應就罪刑有
    關之共犯、未遂犯、想像競合犯、牽連犯、連續犯、結合犯
    ，以及累犯加重、自首減輕暨其他法定加減原因（如身份加
    減）與加減例等一切情形，綜其全部罪刑之結果而為比較（
    最高法院95年5 月23日95年度第8 次刑庭會議決議可資參照
    ）。查本案被告行為後，刑法第185 條之3 業於97年1 月2
    日經總統以華總一義字第09600177841 號令修正公布，並於
    同年月4 日生效施行。修正前條文為「服用毒品、麻醉藥品
    、酒類或其他相類之物，不能安全駕駛動力交通工具而駕駛
    者，處1 年以下有期徒刑、拘役或3 萬元以下罰金。」，修
    正後為「服用毒品、麻醉藥品、酒類或其他相類之物，不能
    安全駕駛動力交通工具而駕駛者，處1 年以下有期徒刑、拘
    役或科或併科15萬元以下罰金。」，而依據刑法施行法第1
    條之1 規定：「中華民國94年1 月7 日刑法修正施行後，刑
    法分則編所定罰金之貨幣單位為新臺幣。94年1 月7 日刑法
    修正時，刑法分則編未修正之條文定有罰金者，自94年1 月
    7 日刑法修正施行後，就其所定數額提高為30倍。但72年6
    月26日至94年1 月7 日新增或修正之條文，就其所定數額提
    高為3 倍。」故刑法第185 條之3 修正前之罰金刑最高額為
    新臺幣9 萬元，修正後之罰金刑最高額則為科或併科新臺幣
    15萬元，而修正前、後之罰金刑最低額並無不同，比較新舊
    條文，修正後之規定並非較有利於被告，參酌刑法第2 條第
    1 項前段、後段規定之「從舊從輕」原則，本案應適用行為
    時即修正前刑法第185 條之3 之規定，合先敘明。
三、核被告甲○○所為，係犯行為時即修正前刑法第185 條之3
    之公共危險罪。被告有上開事實欄所載之科刑、執行紀錄，
    有臺灣高等法院被告前案紀錄表在卷可稽。爰審酌被告服用
    酒類不能安全駕駛之情形下，冒然駕駛車輛上路，顯無視於
    法禁，缺乏尊重其他用路人生命、財產安全之觀念，且被告
    曾有3 次酒後駕車之犯行，分別經判處罰金12000 元、拘役
    55日後經減刑為拘役27日及有期徒刑4 月確定之前科，本次
    再犯極屬不該，且距離上次公共危險犯行不久，本應科予重
    刑，惟幸未釀成災禍，且於本院審理中深表悔意表明絕不再
    犯犯罪後態度尚稱良好等一切情狀，本院認公訴人求處有期
    徒刑8 月，尚嫌過重，爰量處如主文所示之刑，以示懲儆。
四、本件被告所犯係死刑、無期徒刑、最輕本刑為3 年以上有期
    徒刑以外之罪，其於準備程序中就被訴事實為有罪之陳述，
    經法官告知簡式審判程序之旨，並聽取公訴人及被告之意見
    後，本院依刑事訴訟法第273 條之1 第1 項規定裁定進行簡
    式審判程序，附予敘明。
據上論斷，應依刑事訴訟法第273 條之1 第1 項、第299 條第1
項前段，刑法第2 條第1 項前段、第41條第1 項前段、行為時刑
法第185 條之3 、刑法施行法第1 條之1 第1 項、第2 項但書，
判決如主文。
本案經檢察官黃珮如到庭執行職務。
中    華    民    國    97    年    5     月    23    日
                    刑事庭  法  官  林孟宜
以上正本證明與原本無異。
如不服本判決，應於判決送達後10日內向本院提出上訴狀（應附
繕本），其未敘述上訴理由者，應於上訴期間屆滿後20日內補提
理由書狀於本院，上訴於臺灣高等法院。
                            書記官  洪明媚
中    華    民    國    97    年    5     月    23    日
附錄本案論罪科刑法條：
行為時中華民國刑法第185條之3：
服用毒品、麻醉藥品、酒類或其他相類之物，不能安全駕駛動力
交通工具而駕駛者，處1 年以下有期徒刑、拘役或3 萬元以下罰
金。


司法院資訊處製作；財團法人民間司法改革基金會備份。
